臺灣新竹地方法院刑事判決
111年度易字第29號
公  訴  人  臺灣新竹地方檢察署檢察官
被      告  張世凱




            蔡錦坤



上列被告因竊盜案件，經檢察官提起公訴（110年度偵字第12183
號），本院判決如下：
    主  文
張世凱共同犯竊盜未遂罪，累犯，處有期徒刑貳月，如易科罰金
，以新臺幣壹仟元折算壹日。
蔡錦坤共同犯竊盜未遂罪，處拘役伍拾日，如易科罰金，以新臺
幣壹仟元折算壹日。
    事  實
一、張世凱與蔡錦坤共同基於意圖為自己不法所有之竊盜犯意聯
    絡，於民國110年8月19日13時30分許，由蔡錦坤駕駛車牌號
    碼0000-00號自用小貨車（下稱上開貨車）搭載張世凱，至
    位於新竹市○○區○○○街000號之「浸水垃圾掩埋場」（下稱上
    開掩埋場），趁上開掩埋場保全人員未及登記身分之際，即
    逕駛入上開掩埋場管制區域，以目光物色財物，嗣經上開掩
    埋場保全人員張文奇制止而未得逞，蔡錦坤即駕駛上開貨車
    搭載張世凱離去。嗣上開掩埋場場長石偉成報警後，警方調
    閱現場監視器，始循線查悉上情。
二、案經石偉成訴由新竹市警察局第三分局報告臺灣新竹地方檢
    察署檢察官偵查起訴。
    理  由
壹、程序部分：
    按被告以外之人於審判外之言詞或書面陳述，除法律有規定
    者外，不得作為證據。被告以外之人於審判外之陳述，經當
    事人於審判程序同意作為證據，法院審酌該言詞陳述或書面
    陳述作成時之情況，認為適當者，亦得為證據。當事人、代
    理人或辯護人於法院調查證據時，知有第159 條第1 項不得
    為證據之情形，而未於言詞辯論終結前聲明異議者，視為有
    前項之同意。刑事訴訟法第159 條第1 項、第159 條之5 分
    別定有明文。經查，本判決所引用被告張世凱、蔡錦坤以外
    之人於審判外之陳述之部分供述證據，檢察官、被告等人於
    準備程序均表示同意有證據能力（本院卷第74頁），且檢察
    官、被告等人就本案所引用之各該證據方法，均未於言詞辯
    論終結前聲明異議，本院復審酌上開供述證據作成時，並無
    違法或不當之情況；另其餘所依憑判斷之非供述證據，亦無
    證據證明係違反法定程序所取得，且無其他不得作為證據之
    情形；此外，上開各該供述證據及非供述證據，又均無證明
    力明顯過低之情形，復均經本院於審判程序依法進行調查，
    並予以當事人辯論，被告之訴訟防禦權，已受保障，因認上
    開供述證據及非供述證據等證據方法，均適當得為證據，而
    應認均有證據能力。
貳、實體部分：　　
一、本院認定犯罪事實所憑證據及認定之理由：　　　　
　㈠上開犯罪事實，業據被告張世凱於本院準備程序及審理程序
    中、被告蔡錦坤於本院審理程序中均坦承不諱（本院卷第73
    頁、第157頁），並與證人即告訴人石偉成、證人張文奇於
    警詢中證述（12183號偵卷第9頁至第10頁、第11頁至第13頁
    ）情節大致相符，另有車輛詳細資料報表、新竹市警察局第
    三分局香山派出所受理各類案件紀錄表各1份、監視錄影畫
    面截圖及現場相片數張（12183號偵卷第18頁至第21頁、第3
    8頁、第39頁）在卷可查，足認被告2人上開任意性之自白與
    事實相符，堪以採信。
　㈡被告蔡錦坤先前雖辯稱：當時是被告張世凱要求我載他去上
    開掩埋場，到達以後我看到守衛想說要停下來，但被告張世
    凱說可以直接進去，我不知道被告張世凱要竊盜，我並無竊
    盜之意圖云云（本院卷第73頁至第74頁、第145頁至第146頁
    ）。惟查，被告蔡錦坤前於警詢、偵查中自承：被告張世凱
    向其稱要去上開掩埋場撿拾廢鐵，我才載被告張世凱進入上
    開掩埋場之管制區域等語（12183號偵卷第7頁背面、第73頁
    ），並觀上開掩埋場現場相片數張（12183號偵卷第19頁、
    第20頁），在該掩埋場內多處設有「掩埋場重機械操作區，
    除本局工作人員及運輸車輛外，禁止入內以維安全」、「嚴
    禁入場撿拾可回收利用之廢棄物，違者依法辦理」等語之告
    示牌，顯然已對外警示未經許可不得擅自入內拾取物品，且
    被告蔡錦坤並於本院準備程序中自承其先前有去過上開掩埋
    場，故其知悉要從何處進去，即是要從有守衛的地方進去等
    語（本院卷第74頁），可徵被告蔡錦坤對上開掩埋場為管制
    場域，非經許可外人不可擅自入內等情有一定之認識，焉有
    可能推諉不知一般進入上開掩埋場之正常程序，又被告張世
    凱既然非上開掩埋場之工作人員，自然無可能僅憑被告張世
    凱所稱可直接進入云云，被告蔡錦坤即可未經許可駕駛上開
    貨車搭載被告張世凱進入掩埋場撿拾廢棄物，惟被告蔡錦坤
    卻聽從被告張世凱所言，不按正當程序流程、無視告示牌警
    語擅自駕車載被告張世凱進入上開掩埋場管制區域，顯非不
    知被告張世凱前開所為，係基於竊盜之主觀犯意而為，可徵
    被告蔡錦坤確實與被告張世凱具竊盜之犯意聯絡，故被告蔡
    錦坤先前所辯顯無可採，被告蔡錦坤於本院審理程序中之自
    白（本院卷第157頁），方符合客觀事證，併此敘明。
　㈢綜上所述，本案事證明確，被告2人犯行洵堪認定，應依法論
    科。
二、論罪科刑：　　
　㈠核被告2人所為，均係犯刑法第320條第3項、第1項之竊盜未
    遂罪。又被告2人就上開竊盜犯行有犯意聯絡及行為分擔，
    依刑法第28條規定，為共同正犯。
　㈡被告張世凱前因違反毒品危害防制條例案件，經本院以105年
    度審訴字第296號判決有期徒刑1年4月確定，並於107年8月2
    3日執行完畢等情，有臺灣高等法院被告前案紀錄表（本院
    卷第103頁至第134頁）在卷可參，是被告張世凱於有期徒刑
    執行完畢後之5 年以內，故意再犯本案有期徒刑以上之罪，
    當屬刑法第47條第1 項之累犯，參酌司法院大法官釋字第77
    5號解釋意旨，審酌被告張世凱前案所犯係施用毒品案件，
    與本案所犯竊盜之犯行尚不具有相同或類似之性質，亦非屬
    具有重大惡性特徵之犯罪類型，是本案不依刑法第47條第1 
    項之規定加重其刑。
　㈢被告2人之犯行，雖均以目光物色財物，然經上開掩埋場保全
    人員制止而未得逞，故被告2人上開犯行，乃著手於犯罪行
    為之實行而不遂，均為未遂犯，爰均依刑法第25條第2項規
    定，均按既遂犯之刑減輕之。
　㈣爰審酌被告2人不思守法自制，循正當途徑獲取所需，竟貪圖
    一己之私而企圖竊取他人財物，顯不尊重他人之財產法益，
    對於社會治安及民眾財產安全產生危害，應予非難，惟念及
    被告2人終能坦承犯行，且犯罪手段尚稱平和，並未造成實
    質損害，衡量被告2人於本件之分工，另兼衡被告張世凱國
    中肄業之智識程度，之前從事油漆工作，未婚無子女，入監
    前與母親同住，家中經濟狀況勉持；被告蔡錦坤國小畢業之
    智識程度，現從事二手家電，已婚育有成年子女2名，目前
    獨居，家中經濟狀況勉持等一切情狀（本院卷第158頁），
    分別量處如主文所示之刑，並均諭知易科罰金之折算標準。
據上論斷，應依刑事訴訟法第299條第1項前段，判決如主文。
本案經檢察官洪期榮提起公訴，檢察官劉正祥到庭執行職務。
中　　華　　民　　國　　111 　年　　4 　　月　　13　　日
                  刑事第二庭審判長法　官    楊數盈
                                  法　官    江宜穎
                                  法　官    崔恩寧
以上正本證明與原本無異。
如不服本判決應於收受本判決後20日內向本院提出上訴書狀，上
訴書狀應敘述具體理由。上訴書狀未敘述上訴理由者，應於上訴
期間屆滿後20日內補提理由書狀於本院(均須按他造當事人之人
數附繕本 )「切勿逕送上級法院」。 
中　　華　　民　　國　　111 　年　　4 　　月　　13　　日
                                  書記官    莊琬婷  

附錄本案論罪科刑法條：
刑法第320條：
意圖為自己或第三人不法之所有，而竊取他人之動產者，為竊盜
罪，處五年以下有期徒刑、拘役或五十萬元以下罰金。
意圖為自己或第三人不法之利益，而竊佔他人之不動產者，依前
項之規定處斷。
前二項之未遂犯罰之。